【裁判字號】    99,上訴,231
【裁判日期】    990518
【裁判案由】    毒品危害防制條例
【裁判全文】
臺灣高等法院臺南分院刑事判決         99年度上訴字第231號
上  訴  人
即  被  告  乙○○
指定辯護人  本院公設辯護人丙○○
上列上訴人因違反毒品危害防制條例案件，不服臺灣嘉義地方法
院98年度訴字第925號中華民國98年12月28日第一審判決（起訴
案號：臺灣嘉義地方法院檢察署98年度偵字第6380號），提起上
訴，本院判決如下：
    主  文
原判決關於乙○○所犯如附表編號2、3、4、5、6部分，暨定應
執行刑部分均撤銷。
乙○○犯如附表編號2、3、4、5、6所示之罪，各處如附表編號2
、3、4、5、6所示之刑。
其他上訴駁回。
乙○○上開第二項所處之刑與上訴駁回部分，應執行有期徒刑拾
捌年。販賣第一級毒品海洛因、第二級毒品安非他命所得新臺幣
壹萬肆仟元沒收，如全部或一部不能沒收時，以其財產抵償之。
    事  實
一、乙○○前於民國84間因違反麻醉藥品管理條例案件。經法院
    判處有期徒刑2年10月，緩刑5年確定；嗣於84、85年間又因
    違反麻醉藥品管理條例等案件，經分別判處有期刑3年、拘
    役50日確定，徒刑起算日期為85年2月27日，指揮書執畢日
    期為87年6月29日，前揭緩刑經撤銷，於87年6月30日接續執
    行，指揮書執畢日期為90年3月2日，其間於86年8月17日假
    釋出獄，又另犯施用、販毒毒品等罪，經撤銷假釋，殘刑3
    年7月9日自88年12月2日起算，其施用毒品等案件，經分別
    判決判處有期徒刑4月、8月，應執行有期徒刑10月確定，販
    賣毒品案件，則經判處有期徒刑8年確定，上開施用毒品案
    件之2罪，並經減刑為有期徒刑2月、4月，並與上開販賣毒
    品案件罪刑合併定應執行有期徒刑為8年2月確定，於92年4
    月1日刑期起算，指揮書執畢日期100年5月31日，甫於民國
    98年1月15日縮短刑期假釋出監，縮刑期滿日期為99年11月
    26日（不構成累犯）。詎仍不知悔改，分別於下列時間、地
    點為下列犯行：
(一)、乙○○明知海洛因係毒品危害防制條例所定之第一級毒品，
    不得販賣，竟意圖營利，基於販賣第一級毒品海洛因之犯意
    ，於98年4月8日11時50分許，俟蔡順和以000000000號家用
    電話，撥打乙○○所持用門號0000000000號行動電話聯繫販
    毒事宜意思合致後，在蔡順和址設嘉義市○區○○街49巷7
    號居所附近之巷口，以新臺幣（下同）3,000元之代價，販
    賣海洛因1小包予蔡順和。
(二)、乙○○明知安非他命係毒品危害防制條例所定之第二級毒品
    ，不得販賣，竟意圖營利，基於販賣第二級毒品安非他命之
    犯意，於附表編號2至6所示之時間，以其所持用上開門號行
    動電話作為販賣安非他命之工具，與附表編號2至6所示「購
    買者」欄所載之人，聯繫約定購買安非他命之數量、金額及
    地點後，乙○○即將如附表編號2至6所示安非他命之毒品數
    量親自交付販賣予附表編號2至6所示「購買者」欄所載之人
    ，並收取毒品交易金額（各次販賣毒品安非他命之時間、地
    點與販賣所得，均詳如附表編號2至6所示）。
二、案經嘉義縣警察局移送臺灣嘉義地方法院檢察署檢察官偵查
    起訴。
    理  由
一、證據能力部分：
    本件證人吳順堯、劉育生、甲○○於在檢察官偵查中具結後
    所為之陳述，因檢察官原則上均能遵守法律規定，不致違法
    取供，且其於偵查中向檢察官所為之陳述，均經具結，又無
    顯不可信之情況，依刑事訴訟法第159條之1第2項規定，得
    為證據。又按被告以外之人於審判外之陳述，雖不符刑事訴
    訟法第159條之1至第159條之4之規定，而經當事人於審判程
    序同意作為證據，法院審酌該言詞陳述或書面陳述作成時之
    情況，認為適當者，亦得為證據。當事人、代理人或辯護人
    於法院調查證據時，知有第159條第1項不得為證據之情形，
    而未於言詞辯論終結前聲明異議者，視為有前項之同意，刑
    事訴訟法第159條之5定有明文。查本件被告乙○○及其辯護
    人於言詞辯論終結前，對於下述本院採為認定犯罪事實依據
    之證人於警詢之證據能力，均未聲明異議，復經本院於審理
    時逐一提示予被告及其辯護人表示意見，本院審酌該等證據
    之取得過程並無瑕疵，與本案待證事實間復具有相當之關聯
    性，以之為本案證據並無不當，自得採為本件認定事實之基
    礎，合先敘明。
二、訊據被告乙○○，對附表編號1之事實坦承有交付蔡順和第
    一級毒品海洛因，並取得價金之事實，惟否認獲取利得之意
    思，辯稱應只構成轉讓或幫助施用第一級毒品罪；另坦承有
    如附表編號2至6所示販賣第二級毒品之犯行，惟辯稱被告於
    偵查、審判中自白，且販賣毒品對象只有少許人，販賣數量
    非多，亦無從中獲取鉅額利益，被告對於社會治安及國民健
    康危害顯然較輕，犯後亦有悔意，實屬情輕法重，在客觀上
    足以引起一般之同情，應依刑法第59條之規定減輕其刑云云
    。
三、惟查被告販賣第一級毒品海洛因予蔡順和之事實，業據蔡順
    和於警詢時陳稱「我共向綽號阿毅（即乙○○）之男子購買
    1次海洛因毒品」、「我是於98年4月初以電話聯絡約定在我
    住處嘉義市○區○○街49巷巷口以新台幣3,000元向綽號阿
    毅之男子購買1小包海洛因毒品」、「是向他購買品，是以
    一手交錢一手交貨的方式在我住處前巷口當面交易」等語，
    且98年4月8日蔡順和確曾使用之00-0000000與被告使用之00
    00000000之行動電話間就購買毒品海洛因為通話聯絡，蔡順
    和更於警詢中表示該通聯電話中所述：「『幼的』是指毒品
    的樣式、『30』是指新台幣3千元，本來是要購買3千5百元
    的毒品沒有了，後來購買『幼的』，以新台幣3千元成交」
    等語明確，核與被告自白有交付毒品海洛因予蔡順和及向蔡
    順和收取價金等情相符。
四、被告自白販賣第二級甲基安非他命予吳順堯、劉育生、甲○
    ○等事實，亦與證人吳順堯：劉育生、甲○○下列供述相符
    ：
(一)、證人吳順堯於警詢供稱：「我是用行動電話向綽號「阿毅」
    之男子聯絡購買後，再約定地點交易。我是用我使用之手機
    0000000000電話撥打綽號「阿毅」之男子的行動電話購買安
    非他命毒品施用。我共向綽號「阿毅」之男子購買1次毒品
    ，我是於98年4月初以電話聯絡約定在嘉義縣太保市華濟醫
    院附近石獅檳鄉攤旁以新臺幣1,000元向綽號「阿毅」之男
    子購買1小包安非他命毒品」。另經警提示吳順堯之行動電
    話通聯紀錄及監聽譯文時，吳順堯並稱：「（另於98年4月6
    日20時53分55秒、以你所持用0000000000號行動電話撥打至
    0000000000號行動電話，內容提到『石獅檳榔攤』，是何意
    思？是否為綽號阿毅之男子本人接聽？）『石獅檳榔攤』是
    指要交易地點，是綽號阿毅之男子本人接聽。上述通聯是聯
    絡向他購買毒品。是綽號阿毅拿毒品給我，我拿1仟元給他
    ，是以一手交錢一手交貨的方式當面交易。」於偵查中並指
    認被告即為其所供述阿毅之男子。
(二)、證人劉育生部分：
    證人劉育生於接受警員詢問並提示監聽譯文時供稱：「（警
    方針對0000000000號行動電話實施通訊監察期間，綽號阿毅
    之男子曾於98年4月7日10時41分06秒撥打至你持用之000000
    0000號行動電話內容談到『幫我處理6張』是何意思？是否
    為綽號阿毅本人撥打？）幫我處理6張，是指要向他購買6仟
    元安非他命的意思，是綽號阿毅本人接聽」、「上述通話後
    我就到民雄鄉西昌村往新港方向的道路紅綠燈旁（詳細地點
    路名不知道），當場我給他現金6,000元後，綽號阿毅拿給
    我1小包安非他命」、於偵查中亦供稱「我以我使用之手機
    跟他聯絡‥‥我除了跟他購買毒品外，我並無跟他來往聯絡
    」，「我打了幾次電話給他要向他購買安非他命，但實際上
    我只向他購買成功過一次，買了6,000元，交易地點是在民
    雄西昌村竹仔腳廟旁」，於偵查中並指認被告即為其所供述
    阿毅之男子。
(三)、證人甲○○部分：
    證人甲○○經警提示監聽譯文並詢問：「（你於98年4月9日
    22時56分以行動電話0000000000號撥打阿義之行動電話0000
    000000號聯絡，你問阿義拿一罐比較好的酒來喝是何意思？
    ）拿一罐比較好的酒來喝是我問阿義有東西‥‥東西是指安
    非他命」，「（你於98年4月10日0時2分以行動電話0000000
    000號撥打阿義之行動電話0000000000號聯絡，你問阿義是
    昨天那一種的好了，是指何物品？）是昨天那一種的好了，
    亦是指安非他命毒品」、「（你於98年4月17日21時3分以行
    動電話0000000000號撥打阿義之行動電話0000000000號聯絡
    ，你問阿義有空嗎？是指作何事？）是問阿義那裡有安非他
    命」等語，於偵查中並結稱：「（提示95年4月9日、98年4
    月10日、98年4月17日通訊監察譯文，是否為你向乙○○購
    買毒品之內容？）是」等語明確。於偵查中並指認被告即為
    其所供述阿毅之男子。
(四)、此外並有監聽譯文、通訊監察書影本等在卷可憑，足以佐證
    被告自白非虛，前開事證亦臻明確。
五、意圖營利：
    又查被告於原審審理中供稱：「（為何販賣毒品給吳順堯、
    劉育生、甲○○等人？是否賺錢貼補？）沒有，僅有賺吃的
    ，如果比較大量進來，可以留一部分自己施用」、「（意思
    是說可以買比較大量進來，可以留一部分自己施用，其餘賣
    出去？）是」、「（你賣出的部分是否將成本賺回來？）是
    」等語明確，於本院審理中已自承「我只是賺吃的，我把買
    來的其中一部分自己吃，其餘部分給蔡順和，我原來買3千
    元，拿一些起來自己吃，剩下的也是賣3千元給蔡順和」、
    「（你是否在施用安非他命、海洛因？）有，二種都有」，
    被告既然從原本買來供自己吸用之海洛因、安非他命中，留
    一部供自己施用，其餘賣與他人而回收成本，其有營利之意
    圖，至為灼然。綜上所述，被告如附表所示販賣第一、二級
    毒品之犯行，事證已臻明確。
六、被告雖辯稱伊於偵查、審判中自白，應有98年5月20日經公
    布修正後毒品危害防制條例第17條第2項之適用云云。惟按
    修正後毒品危害防制條例第17條第2項規定「犯第4條至第8
    條之罪於偵查及審判中均自白者，減輕其刑」，必以被告於
    偵查及審判中均自白者，始符合該條之規定。經查被告於警
    詢並未坦承有販賣第1、2級毒品之情事，於偵查中則供稱：
    「販賣第2級毒品部分，我認罪，我分別賣給黑龍、阿玉（
    育）、阿文3人各1、2次，每次販賣金額1、2千元，時間3到
    6月間，交易地點新港公園、新港公園旁的7-11便利商店，
    他們要跟我購買毒品時，都打0000000000跟我聯絡，說他們
    隨後就到，我會告訴他們交易地點，我沒有賣過海洛因給其
    他人」，但查：
(一)、吳順堯、劉育生、甲○○等3人之警詢筆錄均無別號或綽號
    之記載（警卷第12、17、23頁），且渠等於警詢、偵查中無
    一供稱渠等別號、綽號為「黑龍」、「阿育」、「阿文」，
    且被告與吳順堯、劉育生、甲○○購買毒品通話中，劉育生
    稱「幫我處理6張，永Y的工人啦」（警卷第36頁）其稱呼自
    已為永Y的工人，甲○○部分，被告於原審則自承「我都叫
    他老大」（原審卷第27頁）等語，是由稱謂上可看出吳順堯
    、劉育生、甲○○等3人並非被告於偵查中所稱之「黑龍」
    、「阿玉（育）」、「阿文」3人。
(二)、吳順堯、劉育生、甲○○等3人與被告聯絡後，約定交易地
    點分別「太保市華濟醫院附近石獅檳榔攤」、「民雄鄉西昌
    村竹仔腳廟旁」、「民雄平和村雙援14號之1甲○○住處」
    ，無一處是在新港公園或新港公園旁的7-11便利商店，被告
    於原審更稱「（為何約在華濟醫院附近【指吳順堯部分】？
    ）因為我人剛好在那裏」、「（為何約在民雄那裏？【指劉
    育生部分】）因為我在該處」、「（為何拿去他家給他【指
    甲○○部分】）因為他家裡僅他一個，不怕被別人發現」等
    語（原審卷第70、72頁），是被告於偵查中所述販賣予「黑
    龍」、「阿育」、「阿文」等人之地點，亦均與被告販賣吳
    順堯、劉育生、甲○○等3人之交易地點不同，再者，被告
    販賣予劉育生安非他命之價格為6,000元，與被告自白所稱
    販賣予黑龍、阿玉（育）、阿文每次販賣金額1、2千元，更
    不相符。
(三)、綜上所述，被告於偵查中如上揭所述，與本院認定被告販賣
    予吳順堯、劉育生、甲○○等人，並不相符，亦即被告並未
    就販賣安非他命予吳順堯、劉育生、甲○○之犯行，於偵查
    中自白。揆諸前揭說明，被告自無98年5月20日修正公布毒
    品危害防制條例第17條第2項之適用。
七、被告行為後，毒品危害防制條例於98年5月5日經立法院三讀
    通過修正部分條文，經總統於同年5月20日公布施行，修正
    前毒品危害防制條例第4條第1項、第2項之販賣第一級、第
    二級毒品罪，法定刑併科罰金分別為新臺幣1千萬以下、7
    百萬元以下，修正後法定刑併科罰金分別提高為新臺幣2千
    萬以下、1千萬元以下，其餘法定刑刑度不變。上開法律變
    更，經比較結果，自應適用對行為人較為有利之舊法。
八、按海洛因、安非他命分別屬毒品危害防制條例第2條第2項第
    1款、第2款所定之第一級、第二級毒品，不得非法販賣，被
    告非法販賣第一級毒品海洛因、第二級毒品安非他命，自均
    應依法論科。核被告犯罪事實一(一)即如附表編號1所為，係
    犯修正前毒品危害防制條例第4條第1項之販賣第一級毒品罪
    ；犯罪事實一(二)即如附表編號2至6所為，均係犯修正後毒品
    危害防制條例第4條第2項之販賣第二級毒品罪。被告販賣前
    持有第一級毒品海洛因、第二級毒品安非他命之低度行為，
    分別為販賣第一級毒品、第二級毒品之高度行為所吸收，均
    不另論罪。本件被告如附表編號1至6之犯行，犯意均屬各別
    ，行為亦屬互殊，參諸上開說明，自應依1罪1罰之原則，分
    論併罰，各論以販賣第一級毒品罪1罪及販賣第二級毒品罪5
    罪，始符合立法本旨，檢察官起訴意旨及辯護人辯護意旨均
    認被告所涉犯上開販賣第二級毒品犯行部分，應依集合犯論
    以1罪，容有未洽。又被告所涉販毒情節，尚非以販毒為業
    之大盤或中盤供應者，僅屬毒品交易之下游階段；販賣海洛
    因及安非他命類毒品之對象不多，且次數、金額俱微，被告
    亦未因前開販賣行為而獲得鉅大利益，且販賣第一級毒品罪
    之法定最輕本刑為無期徒刑；販賣第二級毒品罪之法定刑亦
    為無期徒刑或7年以上有期徒刑，情輕而法重，在客觀上足
    以引起一般同情，本院認為被告所犯附表所示各罪，處以法
    定最輕刑度均猶嫌過重，其所為前開犯行之情狀顯堪憫恕，
    爰依刑法第59條之規定，就附表所示犯行，各酌減其刑。
九、原審就附表編號1部分，以被告犯罪事證明確，適用修正前
    毒品危害防制條例第4條第1項、第19條第1項、刑法第59條
    ，並審酌被告犯罪情狀，量處有期徒刑15年6月，販賣第一
    級毒品所得3,000元沒收，如全部或一部不能沒收時，以其
    財產抵償之，經核認事用法均無違誤，量刑亦稱允當，被告
    上訴意旨，以其所為並無營利意圖，應只構成轉讓或幫助施
    用第一級毒品罪云云，指摘原判決不當，為無理由，此部分
    上訴應予駁回。另被告就附表編號2至6所示部分，原審為論
    罪科刑之判決，固非無見，惟被告並不符合修正後毒品危害
    防制條例第17條第2項之規定，且依被告犯罪情狀應有刑法
    第59條之適用，原判決認有符合修正後毒品危害防制條例第
    17條第2項之規定，且未有刑法第59條之適用，即有未當，
    被告上訴意旨，以其合於刑法第59條之規定，指摘原判決不
    當，即非無理由，自應由本院就附表編號2至6所示部分，予
    以撤銷改判，其定應執行刑部分，因失所附麗，一併撤銷之
    。爰審酌被告於原審審理中自承：係國中畢業之智識程度，
    未婚，無子女，之前從事捆工，日薪約1,500元，平均1月做
    10幾天，父親健在，約70多歲，目前沒有人照顧，自己居住
    ，母親已往生，有1個姊姊，已經結婚，會回去看父親等語
    ，為賺錢購買毒品施用之犯罪動機，每次販賣毒品之數量不
    多，各次獲得之利益非多，販賣第二級毒品次數5次，販賣
    上開毒品予他人，戕害國人健康非輕，犯罪後坦承犯行，尚
    知悔悟之態度等一切情狀，分別量處各如附表編號2至6所示
    所示之刑，並定其應執行之刑。附表編號2至6被告販賣上開
    品所得，應依毒品危害防制條例第19條第1項規定宣告沒收
    ，如全部或一部不能沒收時，以其財產抵償之。至被告持供
    上開販賣毒品犯行所使用之門號0000000000號行動電話，業
    據被告於本院審理中自承：係因為伊沒有健保卡，無法申請
    ，所以是伊姊姊申請，向她借來使用，現在電話已經遺失了
    等語（見原審卷第66頁），是上開行動電話，既無證據證明
    為被告所有，自不應宣告沒收，附此敘明。
據上論結，應依刑事訴訟法第368條、第369條第1項前段、第364
條、第299條第1項前段、修正前毒品危害防制條例第4條第2項、
第19條第1項，刑法第11條、第2條第1項、第59條、第51條第5款
，判決如主文。
本案經檢察官郭珍妮到庭執行職務。
中    華    民    國    99    年    5     月    18    日
                  刑事第五庭    審判長法  官  楊明章
                                      法  官  蔡美美
                                      法  官  趙文淵
以上正本證明與原本無異。
如不服本判決應於收受送達後10日內向本院提出上訴書狀，其未
敘述上訴理由者，並得於提起上訴後10日內向本院補提理由書（
均須按他造當事人之人數附繕本）「切勿逕送上級法院」。
                                      書記官  呂宬樂
中    華    民    國    99    年    5     月    19    日
附錄：本判決論罪科刑法條
修正前毒品危害防制條例第4條
製造、運輸、販賣第一級毒品者，處死刑或無期徒刑；處無期徒
刑者，得併科新臺幣1千萬元以下罰金。
製造、運輸、販賣第二級毒品者，處無期徒刑或7年以上有期徒
刑，得併科新臺幣7百萬元以下罰金。
附表
 ┌─┬───┬───┬────┬───┬───┬────┬────┬────┬────────┬───┐
 │編│購買者│時間  │地點    │數量及│販賣人│相關證人│相關通訊│所犯之罪│所處之刑        │備註  │
 │號│即證人│      │        │金額（│      │警詢、偵│監察譯文│        │                │      │
 │  │      │      │        │新臺幣│      │訊筆錄卷│卷別、頁│        │                │      │
 │  │      │      │        │）    │      │別、頁數│數      │        │                │      │
 ├─┼───┼───┼────┼───┼───┼────┼────┼────┼────────┼───┤
 │01│蔡順和│98年4 │址設嘉義│3000元│乙○○│警卷第5 │警卷第34│販賣第一│（原審判處）    │本院判│
 │  │      │月8日 │市西區自│之海洛│      │至11頁、│至35頁  │級毒品  │有期徒刑拾伍年陸│決：上│
 │  │      │11時50│強街49巷│因1包 │      │偵卷第70│        │        │月。販賣第一級毒│訴駁回│
 │  │      │分餘許│7號附近 │      │      │至72頁  │        │        │品海洛因所得新臺│      │
 │  │      │      │巷口    │      │      │        │        │        │幣參仟元沒收，如│      │
 │  │      │      │        │      │      │        │        │        │全部或一部不能沒│      │
 │  │      │      │        │      │      │        │        │        │收時，以其財產抵│      │
 │  │      │      │        │      │      │        │        │        │償之。          │      │
 ├─┼───┼───┼────┼───┼───┼────┼────┼────┼────────┼───┤
 │02│吳順堯│98年4 │嘉義縣太│1000元│乙○○│警卷第17│警卷第37│販賣第二│有期徒刑參年捌月│      │
 │  │      │月6日 │保市華濟│之安非│      │至22頁、│頁      │級毒品  │。販賣第二級毒品│      │
 │  │      │20時53│醫院附近│他命1 │      │偵卷第47│        │        │安非他命所得新臺│      │
 │  │      │分餘許│石獅檳榔│包    │      │至48頁  │        │        │幣壹仟元沒收，如│      │
 │  │      │      │攤      │      │      │        │        │        │全部或一部不能沒│      │
 │  │      │      │        │      │      │        │        │        │收時，以其財產抵│      │
 │  │      │      │        │      │      │        │        │        │償之。          │      │
 ├─┼───┼───┼────┼───┼───┼────┼────┼────┼────────┼───┤
 │03│劉育生│98年4 │嘉義縣民│6000元│乙○○│警卷第12│警卷第36│販賣第二│有期徒刑肆年。販│      │
 │  │      │月7日 │雄鄉西昌│之安非│      │至16頁、│頁      │級毒品  │賣第二級毒品安非│      │
 │  │      │10時41│村竹仔腳│他命1 │      │偵卷第  │        │        │他命所得新臺幣陸│      │
 │  │      │分餘許│廟旁    │包    │      │32至33頁│        │        │仟元沒收，如全部│      │
 │  │      │      │        │      │      │        │        │        │或一部不能沒收時│      │
 │  │      │      │        │      │      │        │        │        │，以其財產抵償之│      │
 │  │      │      │        │      │      │        │        │        │。              │      │
 ├─┼───┼───┼────┼───┼───┼────┼────┼────┼────────┼───┤
 │04│甲○○│98年4 │嘉義縣民│1000元│乙○○│偵卷第19│警卷第38│販賣第二│有期徒刑參年捌月│      │
 │  │      │月9日 │雄鄉平和│之安非│      │至20頁  │頁      │級毒品  │。販賣第二級毒品│      │
 │  │      │22時56│村雙援14│他命1 │      │        │        │        │安非他命所得新臺│      │
 │  │      │分餘許│號之1何 │包    │      │        │        │        │幣壹仟元沒收，如│      │
 │  │      │      │文智住處│      │      │        │        │        │全部或一部不能沒│      │
 │  │      │      │        │      │      │        │        │        │收時，以其財產抵│      │
 │  │      │      │        │      │      │        │        │        │償之。          │      │
 ├─┼───┼───┼────┼───┼───┼────┼────┼────┼────────┼───┤
 │05│甲○○│98年4 │嘉義縣民│1000元│乙○○│偵卷第19│警卷第38│販賣第二│有期徒刑參年捌月│      │
 │  │      │月10日│雄鄉平和│之安非│      │至20頁  │頁      │級毒品  │。販賣第二級毒品│      │
 │  │      │0時2分│村雙援14│他命1 │      │        │        │        │安非他命所得新臺│      │
 │  │      │餘許  │號之1何 │包    │      │        │        │        │幣壹仟元沒收，如│      │
 │  │      │      │文智住處│      │      │        │        │        │全部或一部不能沒│      │
 │  │      │      │        │      │      │        │        │        │收時，以其財產抵│      │
 │  │      │      │        │      │      │        │        │        │償之。          │      │
 ├─┼───┼───┼────┼───┼───┼────┼────┼────┼────────┼───┤
 │06│甲○○│98年4 │嘉義縣民│2000元│乙○○│偵卷第19│警卷第38│販賣第二│有期徒刑參年玖月│      │
 │  │      │月17日│雄鄉平和│之安非│      │至20頁  │頁      │級毒品  │。販賣第二級毒品│      │
 │  │      │21時3 │村雙援14│他命1 │      │        │        │        │安非他命所得新臺│      │
 │  │      │分餘許│號之1何 │包    │      │        │        │        │幣貳仟元沒收，如│      │
 │  │      │      │文智住處│      │      │        │        │        │全部或一部不能沒│      │
 │  │      │      │        │      │      │        │        │        │收時，以其財產抵│      │
 │  │      │      │        │      │      │        │        │        │償之。          │      │
 └─┴───┴───┴────┴───┴───┴────┴────┴────┴────────┴───┘

司法院資訊處製作；財團法人民間司法改革基金會備份。
